【裁判字號】    95,抗,162
【裁判日期】    950913
【裁判案由】    聲請停止強制執行
【裁判全文】
臺灣高雄地方法院民事裁定               95年度抗字第162號
抗  告  人  甲○○
相  對  人  乙○○
                        3樓
上列抗告人與相對人間聲請停止執行事件，抗告人不服本院高雄
簡易庭民國95年7 月24日95年度雄聲字第129 號裁定，提起抗告
，本院裁定如下：
    主  文
抗告駁回。
抗告費用新台幣壹仟元由抗告人負擔。
    理  由
一、抗告意旨略以：本件抗告人甲○○前以執有相對人乙○○簽
    發之本票13紙共計新台幣（下同）65,000元為由，向本院提
    起許可強制執行之聲請，嗣經相對人乙○○具狀向原審法院
    表明願提供擔保金以聲請許可停止本院95年度執字第39801
    號清償票款執行事件程序，而經本院許可相對人得於提出新
    台幣（下同）10,000元擔保金後，在本院95年度雄簡字第54
    89號債務人異議之訴事件判決確定前，得暫予停止執行。惟
    相對人確實積欠抗告人共190,000 萬元，且抗告人執有相對
    人所簽發之本票，確係由相對人所簽發，爰請求廢棄原審裁
    定，駁回相對人之聲請等語。
二、按有提起異議之訴時，法院因必要情形，或依聲請定相當並
    確實之擔保，得為停止強制執行之裁定，強制執行法第18條
    第2 項定有明文。依此規定，只須當事人提起異議之訴，在
    該異議之訴確定前，法院如認有必要，得依職權為停止執行
    之裁定；其在當事人願供擔保，聲請停止強制執行時，法院
    亦非不得依其聲請，定相當並確實之擔保，為停止強制執行
    之裁定，至該異議之訴實體上有無理由，則非法院於裁定停
    止強制執行時應予審酌之事項，最高法院93年度臺抗字第72
    3 號裁定，亦可資參酌。
三、查本件抗告人以執有相對人簽發之本票共13紙為執行名義，
    向本院聲請強制執行獲准，相對人則於前開強制執行事件執
    行程序開始後，向本院提起債務人異議之訴，現正由本院以
    95年度雄簡字第5498號案件審理中等各節，業經本院依職權
    調取本院95年度執字第39801 號清償票款事件卷及本院高雄
    簡易庭第5498號全卷核閱無誤，故原審依相對人之聲請，裁
    准以新臺幣10,000元為擔保，停止上開強制執行事件之強制
    執行程序，揆諸前揭規定及說明，即無不合。至上開異議之
    訴實體上有無理由，則非本院於裁定停止強制執行時應予審
    酌之事項，抗告人以實體上之事由提起本件抗告，請求將原
    裁定廢棄，即無所據。從而，本件抗告為無理由，應予駁回
    。
據上論結，本件抗告為無理由，依非訟事件法第46條、第21條第
2 項、第24條第1 項、民事訴訟法第495 條之1 第1項 、第449
條第1 項、第78條，裁定如主文。
中    華    民    國    95    年    9     月    13    日
                  民事第七庭  審判長法  官  林玉心
                                    法  官  柯盛益
                                    法  官  林勇如
正本係照原本作成。
本裁定不得再抗告。
中    華    民    國    95    年    9     月    13    日
                                    書記官  吳韻芳


司法院資訊處製作；財團法人民間司法改革基金會備份。
